【裁判字號】    99,交上易,229
【裁判日期】    990430
【裁判案由】    業務過失傷害
【裁判全文】
臺灣高等法院臺南分院刑事判決       99年度交上易字第229號
上  訴  人  臺灣臺南地方法院檢察署檢察官
被      告  甲○○
上列上訴人因被告業務過失傷害案件，不服臺灣臺南地方法院98
年度交易字第343號中華民國99年2月23日第一審判決（起訴案號
：臺灣臺南地方法院檢察署98年度偵字第15991號），提起上訴
，本院判決如下：
    主  文
上訴駁回。
    理  由
一、按刑事訴訟法第361條、第367條規定，不服地方法院之第一
    審判決而上訴者，應提出上訴書狀，並敘述「具體理由」，
    為上訴必備之程式；其所提出之書狀未敘述上訴理由，或僅
    曾以言詞陳述上訴理由者，均應於上訴期間屆滿後20日內補
    提理由書於第一審法院。第一審法院經形式審查，認逾期未
    補提上訴理由者，應定期間先命補正；逾期未補正者，為上
    訴不合法律上之程式，應以裁定駁回。倘「已提出上訴理由
    」，但所提非屬具體理由者，則由第二審法院以上訴不合法
    律上之程式，判決駁回。而所謂「具體理由」，必依據卷內
    既有訴訟資料或提出新事證，指摘或表明第一審判決有何採
    證認事、用法或量刑等足以影響判決本旨之不當或違法，而
    構成應予撤銷之具體事由，始克當之（例如：依憑證據法則
    具體指出所採證據何以不具證據能力，或依憑卷證資料，明
    確指出所為證據證明力之判斷如何違背經驗、論理法則）；
    倘僅泛言原判決認定事實錯誤、違背法令、量刑失之過重或
    輕縱，而未依上揭意旨指出具體事由，或形式上雖已指出具
    體事由，然該事由縱使屬實，亦不足以認為原判決有何不當
    或違法者（例如：對不具有調查必要性之證據，法院未依聲
    請調查亦未說明理由，或援用證據不當，但除去該證據仍應
    為同一事實之認定），皆難謂係具體理由，俾與第二審上訴
    制度旨在請求第二審法院撤銷、變更第一審不當或違法之判
    決，以實現個案救濟之立法目的相契合，並節制濫行上訴（
    最高法院97年度台上字第892號判決參照。）。
二、檢察官上訴意旨略以：
    據被害人具狀請求上訴，略以：「本件原審雖認被告甲○○
    與告訴人乙○○均應負部分肇事責任，告訴人之傷害程度僅
    挫、擦傷，被告犯後坦承犯行等情，判處拘役20日，固非無
    見。惟查：被告對本件肇事之過失責任比例若干，原審未明
    白認定，即就量處拘役刑，即失依據亦嫌過輕。又被告自肇
    事後迄今，未與告訴人和解，亦未曾探視告訴人，難認有誠
    意。」等語，經核尚非顯無理由，依刑事訴訟法第344條第2
    項、第361條提起上訴等情。
三、經查：被告甲○○為臺南縣西港鄉「儷德塑膠資源回收廠」
    負責人兼司機，平日以駕駛小貨車載運貨物為業，為從事駕
    駛業務之人。甲○○於民國（下同）98年7月7日下午5時20
    分許，駕駛車牌號碼Y9-1471號自小貨車，沿臺南縣七股鄉
    竹港村未命名產業道路由南往北方向行駛，行經該路與另未
    命名產業道路之無號誌交岔路口時，本應注意行經無號誌且
    車道數相同之之交岔路口時，應減速慢行，作隨時停車之準
    備，左方車應暫停讓右方車先行，並應注意車前狀況，隨時
    採取必要之安全措施，而依當時情形，又無不能注意之情事
    ，竟疏未注意，貿然前行，適有乙○○騎乘車牌號碼3HA-50
    3號重型機車亦未注意車前狀況，且未減慢行，沿東西向未
    命名道路由東往西方向駛來，甲○○見狀閃避不及，而於該
    路口發生碰撞，致乙○○人車倒地，受有胸壁挫傷、左足擦
    傷等傷害。
四、原審法院以：
(一)、本件被告甲○○所犯係死刑、無期徒刑、最輕本刑為3年以
    上有期徒刑以外之罪，其於準備程序中就被訴事實為有罪之
    陳述，經法官告知簡式審判程序之旨，並聽取公訴人及被告
    之意見後，經裁定進行簡式審判程序。
(二)、上揭事實，業據被告於原審法院審理時坦承不諱，並與告訴
    人乙○○分別於警詢中證述及偵查證述之情節相符（見警卷
    第8至11頁、偵查卷第10頁），且有卷附道路交通事故現場
    圖、道路交通事故調查報告表（一）、（二）、現場照片13
    幀（見警卷第35至41頁）、臺灣省臺南區車輛行車事故鑑定
    委員會99年1月21日南鑑字第0995900264號函附鑑定意見書
    （見原審卷第14頁）、財團法人奇美醫院之診斷證明書等件
    可稽，足認被告上開自白與事實相符，堪可採信。
(三)、核被告甲○○所為，係犯刑法第284條第2項前段之業務過失
    傷害罪。爰審酌被告並無前科紀錄、智識程度（大學畢業）
    、生活狀況、被告與告訴人就本件車禍事故均應負部分之過
    失責任，以及告訴人所受之傷害程度僅挫、擦傷，又被告犯
    罪後坦承犯行之態度等一切情狀，量處拘役20日，並諭知易
    科罰金之折算標準等情。顯見原審法院已詳敘認定上訴人犯
    罪事實之理由、證據及量刑審酌之事由，從形式上審查，並
    無違背法令之情形。
五、檢察官即上訴人依被害人請求提起上訴，僅略謂被告對本件
    肇事之過失責任比例若干，原審未明白認定，即就量處拘役
    刑，即失依據，亦嫌過輕；且被告自肇事後迄今，未與告訴
    人和解，亦未曾探視告訴人，難認有誠意云云。惟查，本件
    被害人因被告駕駛行為受有受有胸壁挫傷、左足擦傷等傷害
    結果，被告之過失行為與被害人之受傷結果有相當因果關係
    ，又被告為臺南縣西港鄉「儷德塑膠資源回收廠」負責人兼
    司機，平日以駕駛小貨車載運貨物為業，為從事駕駛業務之
    人，故原判決認被告之行為，係犯刑法第284條第2項前段之
    業務過失傷害罪，又審酌被告並無前科紀錄、智識程度（大
    學畢業）、生活狀況、被告與告訴人就本件車禍事故均應負
    部分之過失責任，以及告訴人所受之傷害程度僅挫、擦傷，
    且被告犯罪後坦承犯行之態度等一切情狀，量處拘役20日，
    已敘明其認定事實所據之證據，及其量刑之心證，應認為適
    當。上訴人雖謂原審未認定被告對本件肇事應負若干之過失
    責任比例即逕予量刑，有失依據云云，然則本件被告及被害
    人之肇事責任，依臺灣省臺南區車輛行車事故鑑定委員會鑑
    定意見書（臺南區981116案）之鑑定意見，認為：「一、甲
    ○○駕駛小貨車，左方車未讓右方車先行，為肇事主因。二
    乙○○駕駛普通重型機器腳踏車，無號誌路口，未注意車前
    狀況，未減速慢行為肇事次因。」（見原審卷第14頁正反面
    ）等語，二者均有過失均須負責，而再衡以被害人所受之傷
    害為「胸壁挫傷，疑肋骨骨折。左足擦傷。」，亦有財團法
    人奇美醫院98年10月13日診斷證明書可稽（見98年度交查字
    第2012號偵查卷第2頁），是以，原判決審酌「被告與告訴
    人就本件車禍事故均應負部分之過失責任，以及告訴人所受
    之傷害程度僅挫、擦傷」等情，及其他一切量刑情狀加以審
    酌考量，其所為量刑，即為適當，而上訴人僅泛稱原判決未
    依過失責任比例量刑，有失依據云云，並未提出具體理由。
    又上訴人僅陳稱被告肇事迄今未與告訴人和解，亦未與告訴
    人和解，亦未曾探視告訴人，難認有誠意云云，亦非具體理
    由。上訴人所稱，均未依據卷內既有訴訟資料或提出新事證
    ，指摘或表明第一審判決有何採證認事、用法或量刑等足以
    影響判決本旨之不當或違法之具體事由（按上訴理由是否具
    體，係屬第二審審查之範圍，不在命補正之列，刑事訴訟法
    第361條修正立法理由參照）。按之上開規定，本件上訴顯
    屬違背法律上之程式，自應予駁回，並不經言詞辯論為之。
六、依刑事訴訟法第367條前段、第372條，判決如主文。
中    華    民    國    99    年    4     月    30    日
                  刑事第三庭    審判長法  官  陳義仲
                                      法  官  楊清安
                                      法  官  宋明中
以上正本證明與原本無異。
不得上訴。
                                      書記官  王薇潔
中    華    民    國    99    年    4     月    30    日

司法院資訊處製作；財團法人民間司法改革基金會備份。
